# 请问代建工程项目在资产负债表中的反映？

提问人：五老峰 时间：2012-01-19 20:05:22
陈老师： 想向您咨询一下，代建工程项目如何在资产负债表中披露呢？ 我一这A公司，帮助高速公司及政府代建一些工程项目，合同协议名称为工程代建管理合同，由这些单位给公司拨款进行建设，对于政府的有些建设款，政府如果没钱及时拨付，会帮助A公司联系银行，以政府许可的政府信用方式向银行借款，但合同由企A公司签订，并由A公司收取代建工程管理费，工程完工后移交给政府或高速公司。 A公司都会对每一个工程项目单独设账套核算，在编制资产负债表中，A公司会将代建项目的工程成本与拨入的建设款或银行借款对冲，如果两都不一致，则差额计入“存货”或“其他应付款”科目，A公司说一直都这样披露对冲的后的资产负债表。审计报告中也不披露借款相关信息，请问陈老师： 1 、实务中代建项目一般在资产负债表中是如何反映的呢？两者对冲后将余额在资产负债表中反映可以吗？ 2 、这种将银行借款都冲的实务中可以吗？ 希望陈老师帮助一下，也希望有一些实务的朋友回复，谢谢！

回答人：chenyiwei
回复 五老峰 的帖子
同样这是一个“总额法”还是“净额法”的判断问题。需要考虑的主要问题是：A公司是否承担代建过程中与合同签订和履行相关的风险和报酬。
例如，是否有权独立与承建商、分包商、供应商谈判并签订相应的合同（包括独立选择供应商，确定分包和采购价款）；对承建商、分包商承担怎样的管理责任；未来回购款项的金额是否为固定，发生超支或节约的承担方式；以本企业名义的借款是否必须先由本企业负责归还然后才能向政府索取返还款；最终可获得的收益是否为固定的工程管理费收入；等等。
但是，无论如何，由于借款系以A企业名义借入，A企业是还款的第一责任人，所以将借款表外列报的可能性并不大。

回答人：chenyiwei
回复 五老峰 的帖子
在此情况下，由于“A公司的收入就是固定的代建工程管理收入或是按工程审核所确认的工程成本计提一定比例的代建工程结算收入”，不会就工程本身承担额外的风险和报酬，所以收入确认和成本结转采用净额法（即仅就本企业可取得的工程管理费或结算收入确认收入）的可能性较大。
但由于本企业负责为工程融资，并且在施工过程中不可避免地会出现垫资情况，即本企业先向施工方支付后再向政府收取，应收和应付所对应的债权、债务人不同，所以相应的往来款项和借款不能采用抵销后净额列报的方式。建议采取的方式为：在本企业自身帐务中不反映工程成本的归集情况（另设基建账反映），但对于取得借款、支付工程结算款、从政府取得补偿等资金往来均全额反映，相应的债权债务不抵销列报。

提问人：五老峰 时间：2012-01-20 13:32:30
谢谢陈老师。 这家A公司是对代建项目是单独设账套进行核算的，应收的代建管理费收入则在这家公司的本部账套核算，不在工程账套中核算。该工程账套上只有几个科目，一般是银行存款、预付账款、其他应收款、工程成本、应付账款、长期应付款、长期借款这几个科目，长期应付款核算政府拨入的建设资金，长期借款是核算替政府建设项目的借款。 如果采用抵销后的净额列报，是不是将工程成本与长期应付款两科目对抵，如果对抵后如果工程成本大于长期应付款，则余额反映在工程成本；如果工程成本小于长期应付款，余额反映在长期应付款科目。其他的科目，如银行存款、预付账款、其他应收款、应付账款、长期借款科目则不参与对抵，全额反映在合并后的资产负债表中，是否？

回答人：chenyiwei
可以这样理解。

提问人：ccsummer 时间：2013-03-14 10:57:40
回复 chenyiwei 的帖子
学习了很多。陈老师，再请教您一下，有关于代建工程项目可以用净额法来列示的依据吗？或什么文件规定？

回答人：chenyiwei
主要依据是：基本准则中对资产、负债的定义和确认条件的规定；金融工具列报准则中对金融资产、金融负债抵销后以净额列报应满足条件的规定。

提问人：jakki 时间：2018-03-07 17:40:13
陈老师，比如政府将款项拨付至某国企，用于建造公益项目，国企收到款项后挂在其他应付款，对应的工程项目支出计入在建工程。
该项目没有回购协议，待完工后移交给主管行政机关，所有款项均来源于政府拨款，这时报表中是可以将在建工程与其他应付款对冲，如果其他应付款大于在建工程，则差额在其他应付款中列报，如果在建工程大于其他应付款，是在在建工程中列报，还是应该调整到其他非流动资产或其他应收款中列报为妥呢？

回答人：chenyiwei
要考虑该借方差额用何种方法弥补，首先确保符合资产的定义和确认条件，再根据具体的弥补方式处理，例如确认为对政府的应收款等。